臺灣桃園地方法院刑事判決　　　　　　　94年度訴字第1925號
　　公　訴　人　台灣桃園地方法院檢察署檢察官
　　被　　　告　甲○○
上列被告因違反毒品危害防制條例案件，經檢察官提起公訴（94
年度偵字第4335號），被告於準備程序進行中為有罪之陳述，經
本院合議庭裁定由受命法官獨任進行簡式審判程序，本院判決如
下：
    主  文
甲○○連續施用第一級毒品，處有期徒刑拾月，扣案海洛因淨重
壹點零肆公克沒收銷燬之，注射針筒壹枝、橡皮管壹條、分裝勺
參枝、分裝袋肆包，包裝海洛因包裝袋壹個均沒收。又施用第二
級毒品，處有期徒刑伍月，扣案玻璃吸食器壹個、安非他命殘渣
袋貳個沒收。應執行有期徒刑壹年貳月，扣案海洛因淨重壹點零
肆公克沒收銷燬之，注射針筒壹枝、橡皮管壹條、分裝勺參枝、
分裝袋肆包，包裝海洛因包裝袋壹個、玻璃吸食器壹個、安非他
命殘渣袋貳個均沒收。
    事  實
一、甲○○於民國93年間因施用第1 級毒品，經本院以93年度毒
    聲字第89號裁定令入勒戒處所施以觀察、勒戒後，認有繼續
    施用毒品之傾向，經本院以93年度毒聲字第604 號裁定令入
    戒治處所施以強制戒治，於93年11月30日期滿執行完畢，經
    臺灣桃園地方法院檢察署檢察官於94年1 月5 日以94年度戒
    毒偵字第5 號為不起訴處分確定。詎甲○○仍未戒除毒癮，
    於前開強制戒治執行完畢釋放後5 年內，復分別基於施用第
    1 級毒品及施用第2 級毒品安非他命之概括犯意，自94年2
    月間某日起至94年7 月20日為警查獲採尿前回溯26小時、96
    小時內某時止，連續在桃園縣八德市○○○街100 巷6 號1
    樓及桃園縣八德市霄裡里廟前2 號等處，以將海洛因放入注
    射針筒與礦泉水稀釋後注射手臂血管之方式施用第1 級毒品
    海洛因多次，及以將安非他命放入玻璃吸食器內用火燒烤吸
    食器，吸其所產生白煙之方式施用第2 級毒品安非他命多次
    。嗣經警持搜索票於94年7 月20日下午2 時50分，在桃園縣
    八德市○○○街100 巷6 號1 樓查獲扣得玻璃吸食器1 個、
    注射針筒1 枝、橡皮管1 條、分裝勺1 枝、電子磅秤1 台，
    分裝袋1 包、安非他命殘渣袋1 個；及於同日下午3 時50分
    在桃園縣八德市霄裡里廟前2 號扣得分裝勺2 枝、電子磅秤
    1 台、分裝袋3 包、殘渣袋1 個、第1 級毒品海洛因1 包（
    淨重1.04公克）（另扣案白粉1 包經鑑驗未發現法定毒品成
    分）。
二、案經桃園縣政府警察局桃園分局移請臺灣桃園地方法院檢察
    署檢察官偵查起訴。本院合議庭依甲○○於準備程序進行中
    為有罪之陳述，裁定由受命法官獨任進行簡式審判程序審理
    。
    理  由
一、認定犯罪事實之證據及理由：
  (一)上開犯罪事實，業據被告於警詢及本院審理中坦承不諱，且
    被告為警查獲時採集之尿液，經送檢驗結果，呈安非他命、
    甲基安非他命、嗎啡陽性反應，有臺灣尖端先進生技藥物股
    份有限公司濫用藥物檢驗報告1 紙在卷可稽。又扣案之白粉
    1 包（淨重1.04公克），經送檢驗結果確含有第1 級毒品海
    洛因成分，有法務部調查局調科壹第00000000號鑑定通知書
    1 紙在卷可憑；復有扣案之玻璃吸食器1 個、注射針筒1 枝
    、橡皮管1 條、分裝勺3 枝、電子磅秤2 台，分裝袋4 包、
    安非他命殘渣袋2 個、查獲毒品照片2 張等可為佐證。被告
    之自白堪認與事實相符。
  (二)被告於93年間因施用第1 級毒品，經本院以93年度毒聲字第
    89號裁定施以觀察、勒戒後，認有繼續施用毒品之傾向，再
    經本院以93年度毒聲字第604 號裁定施以強制戒治，於93年
    11月30日期滿，經臺灣桃園地方法院檢察署檢察官以94年度
    戒毒偵字第5 號為不起訴處分確定等情，有臺灣高等法院被
    告全國前案紀錄表及臺灣桃園地方法院檢察署94年度戒毒偵
    字第5 號不起訴處分書等在卷為憑，被告5 年內再犯施用第
    1 級、第2 級毒品之犯行洵堪認定，應依法論科。
二、論罪科刑：
  (一)按海洛因及安非他命分屬毒品危害防制條例第2 條第2 項第
    1 款、第2 款規定之第1 級、第2 級毒品。核被告甲○○所
    為，係犯毒品危害防制條例第10條第1 項之施用第1 級毒品
    罪及同條第2 項之施用第2 級毒品罪。被告持有毒品之低度
    行為，應為其施用之高度行為所吸收，不另論罪。
  (二)被告先後各多次施用第1 級、第2 級毒品之犯行，均時間緊
    接，方法相同，分別觸犯構成要件相同之罪名，顯係基於概
    括犯意為之，均為連續犯，應依刑法第56條之規定各論以1
    罪，並分別依法加重其刑。被告所犯連續施用第1 級毒品罪
    、連續施用第2 級毒品罪，犯意各別，罪名不同，應分論併
    罰。
  (三)審酌被告施用毒品之動機、目的、手段，犯行所生之危害，
    已曾因相同犯行經觀察、勒戒、強制戒治之處遇後猶未能使
    其知所省惕，根絕施用毒品惡習，足徵其沾染甚深，及其犯
    後坦承犯行態度良好等一切情狀，爰分別量處如主文所示之
    刑，並定其應執行刑，以示儆懲。
三、沒收：
  (一)本案扣案之物品均係被告與同被查獲之盧南京共同所有，業
    據被告供承在卷。海洛因1 包（淨重1.04公克）係第1 級毒
    品，為違禁物，應依毒品危害防制條例第18條第1 項前段規
    定沒收銷燬之。
  (二)扣案之玻璃吸食器1 個、注射針筒1 枝、橡皮管1 條、分裝
    勺3 枝、包裝海洛因之包裝袋1 個、安非他命殘渣袋2 個均
    為被告所有供施用毒品所用之物，未用包裝袋4 包係預備分
    裝毒品施用之物，均應依刑法第38條第1 項第2 款規定沒收
    之。
  (三)電子磅秤2 台，依被告供述係用以秤量購買毒品之重量，不
    能證明係被告施用毒品所用之物，另扣案白粉1 包（標示3.
    55公克者），經鑑驗未發現法定毒品成分，有法務部調查局
    調科壹字第080009867 號鑑定通知書在卷可稽，爰均不予宣
    告沒收。
四、據上論斷，應依刑事訴訟法第273 條之1 、第299 條第1 項
    前段，毒品危害防制條例第10條第1 項、第2 項、第18條第
    1 項前段，刑法第11條前段、第56條、第38條第1 項第2 款
    ，第51條第5 款，判決如主文。
本案經檢察官邱曉華到庭執行職務。
中　　華　　民　　國  　94  　年　  11  　月　  4 　　日
                        刑事第六庭法  官  蔡寶樺
以上正本證明與原本無異。
如不服本判決，應於判決送達後10日內向本院提出上訴狀（應附
繕本），上訴於臺灣高等法院。
　　　　　　　　　　　　　　　    書記官　王泰元
中　　華　　民　　國　  94  　年　  11  　月　　4 　　日
附錄本案論罪科刑法條全文
毒品危害防制條例第十條
施用第一級毒品者，處六月以上五年以下有期徒刑。
施用第二級毒品者，處三年以下有期徒刑。
